Inventory of the Robert F. Wheeler Papers, 1898-1977
Hoover Institution Archives
Robert F. Wheeler Papers
1898-1977
79001
Hoover Institution Archives
7 manuscript boxes, 49 microfilm reels, 11 phonotapes (11.3 linear feet)
Writings, notes, statistics, printed matter, sound recordings, and copies of German government records, relating to the Unabhangige sozialdemokratische Partei Deutschlands and its relation with the Second and Third Internationals, and to socialist and labor movements in Germany, especially during World War I and the Weimar period. Includes microfilm of materials at various German archives
Wheeler, Robert F., 1940-1977
Access
Users must sign user agreement. Use copies of all sound recordings in this collection are available for immediate access.
The Hoover Institution Archives only allows access to copies of audiovisual items. To listen to view videos or films during your visit, please contact the Archives at least two working days before your arrival. We will then advise you of the accessibility of the material you wish to see or hear. Please note that not all audiovisual material is immediately accessible.
Acquisition Information
Acquired by the Hoover Institution Archives in 1979.
Accruals
Materials may have been added to the collection since this finding aid was prepared. To determine if this has occurred, find the collection in Stanford University's online catalog at http://searchworks.stanford.edu/. Materials have been added to the collection if the number of boxes listed in the online catalog is larger than the number of boxes listed in this finding aid.
Communist International.; International Socialist Congress; Unabhangige sozialdemokratische Partei Deutschlands; Communism.; Germany--Politics and government--1918-1933.; Germany.; Labor movement--Germany.; Phonotapes.; Socialism--Germany.; World War, 1914-1918--Germany.; World War, 1914-1918.
- DZA Posdam Auftragsnummer 05743/1 (Reel 1)
  - Reichsarbeitsministerium Abt. IIIa. Akten uber die Durchfuhrung des Betriebsrategesetzes. I. Allgemeine Bestimmungen (Paragraphs 1-14 (Ohne 2 u. 3.) Bd. I., 24.1.20-15.4.1920.; 3 frames.
  - Reichsarbeitsministerium Abt. IIIa. Akten uber die etc. Aeusserungen der Presse, BD. 1., 1.1.1920-23.8.1920; 5 frames.
  - Reichsarbeitsministerim Abt. IIIa. Akten Betriebsrateg. etc. Betriebsrateschulen und sonstige Ausbildung der Betriebsrate. BD. 1., 18.9.1919-4.3.1931.; 3 frames.
  - Idem. Statistisches Material plus Ausfuhrungen der Presse Bd. 1., 13.7.1920-29.5.1923.; 25 frames.
  - Reichsommission fur... und die offentliche Ordnung 16 frames on Betriebsrate, worker publications and statistics., 5.1924-12.1924.
  - Reichsarbeitsministerium Abt. IIIa. Akten Betriebsrate etc. Kongresse der Betriebsrate. Bd. 1. 1 frame showing Aufbau der freigewerkschaflichen ortlichen Betriebsrate Zentrale., 15.9.1920-19.12.1924
  - Idem. III. Aufgaben und Befugnisse des Arbeiter und Angestellten rates Kundigung und Einspruchsverfahren (pars. 78-9 und 84-89.), 27.11.1920-12.4.1921.; 11 frames.
  - Reichskommissar fur Uberwachung der offentlichen Ordnung. Akten betreff Kommunistische gewerkschaflliche Verbande., 2.1924-8.1925.; 20 frames.
  - Idem. III. Berichte fur, 1921.; 38 frames
  - Idem. Referat II. Berichte fom, 6.9.1921-17.12.1921; 9 frames
  - Reichsministerium des Innern. Akten betr. Marzunruhen 1921 (Allgemeines) Bd. 1., 7.4.1921-25.6.1921.; 2 frames.
  - Idem. Akten betr. Ausnahmesustand in der Provinz Sachsen im Marz 1921. Bd. 1., 23.3.1921-31.7.1921.; 4 frames.
  - Idem. Akten betr. Ausnahmezustand im r.w. Industriegebiet. Bd. 2., 17.6.1920-31.12.1920.; 10 frames.
  - Idem. Bd. 4., 1.9.1923- Oct. 1926.; 31 frames.
  - Reichsarbeitsministerium IIIa. Akten uber die Durchfuhrung des Betriebsrategesetzes. Statistisches Material. Bd. 1., 15.5.1920-6.6.1925.; 45 frames.
  - Reichskommission fur Uberwachung der offentlichen Ordnung. Akten betr. Metallarbeiterverband., Sept. 1921-Dez. 1926.; 7 frames.
  - Reichskanzlei. II Kongress der Arbeiter-, Bauern- und Soldaten- rate Deutschlands am 8. bis. 14. April 1919 im Herrenhaus zu Berlin. Stenographishes Protokoll. 3 frames showing participants only.
  - Akten des Oberreichsanwalts in der Strafsache gegen 5 workers (Jakob Braun et al.) wegen Hochverrats. Angefangen Eingestellt, 16.11.18. 28.11.1918.; 14 frames.
  - Akten des Oberreichsanwalts in der Strafsache gegen Ruedel und Genossen wegen verfuchten Landesverrats., (1916).; 22 frames.
  - Reidhsgericht. II. Strafsenat. Akten in der Strafsache wider Rodel, Schwab... wegen Landesverrats., (1916); 16 frames.
  - Reichsgericht. 1. Strafsenat. Strafsache gegen Rodel. Haftbeschwerde., 7 frames.
  - Kgl. Landgericht Stuttgart. Strafkammer. Beschwerde. in re. Rodel., 8 frames.
  - Handakten des Oberreichsanwalts in der Strafsache gegen Printzel et al. wegen verfuchten Landesverrats., (1916); 7 frames.
  - Akten des Oberreichsanwalts in der Strafsache gegen Printzel, 7 frames.
  - Further material on prosecutions of workers for treason: 254 frames to end of reel.
- DZA Potsdam Auftragsnummer 05743/2 (Reel 2)
  - Akten des Oberreichsanwalts in der Strafsache gegen Bowitzki... wegen Hochverrats addtl., (1921); 50 frames.
  - Kommissar fur Uberwachung der offentlichen Ordnung. Akten betr. Schriftwechsel uber Personal Nachrichten. bis, 24.8.1921 28.9.1927.; 113 frames.
  - Däumig-Stöocker (Resolution), 28.10.20-11.6.1921.; 6 frames.
  - Akten des Oberreichsanwalts in der Strafsache gegen... (Hochverrat), 1924; 29 frames.
  - Further matrial on prosecutions of workers et al. for treason: 432 frames to end of reel.
- DZA Potsdam. Auftragsnummer 05743/3 (Fortsetzung 2) (Reel 3)
  - Akten des Oberreichsanwalts in der Strafsache gegen... wegen Hoghverrats, (1921); 29 frames.
  - Further material on prosecutions of workers et al. for treason: 486 frames., (early 1920s).
- DZA Potsdam Auftragsnummer 66/1537/1 (Reel 4)
  - Reichsarbeitsblatt 14 frames of selected pp., 1916, 1917, 1919.
  - Statistisches Jahrbuch fur den Freistaat Bayern, Bayer. Stat. Landesamt, ed. 16 frames of selected pp., 1919.
  - Statistishhes Jahrbuch fur den Pr. Staat., 1920.; 5 frames.
  - Statistisches Jahrbuch fur den Freistaat Preussen, 3 selected frames., 1921
  - Idem for 1922., 1 frame.
  - Idem for 1923., 4 frames.
  - Statistisches Handbuch fur das Land Thuringen, 1922.; 28 frames.
  - Beitrage zur Statistik des Landes Thuringen, Die Wahlen zum Reichstag am, 4.5.1924.; 1 frame.
  - Reichsamt des Innern. IIIa. Akten betr. Auswanderung nach Russland. Band 2., 31.1.1917-1.1.1921.; 28 frames.
  - Idem. Band 3., 1.2.1921-31.12.1922.; 6 frames.
  - Reichsamt des Innern. Geh. Sachen 1915. Police reports on meetings of communists and sd. during WW I, here in Stuttgart., 2 frames.
  - Reichsarbeitsministerium Streikstatistik 1916-1920. Bd. 5., 17 frames.
  - Reichsamt des Innern. I M Akten betr. Kriegszustand. Bd. 3, Generalia. Militaria No. 11. Adhib. 9. 3 frames. SPD complaint about treatment., 22.7.1915-23.1.1916.
  - Idem., 6.4.1916-11.10.1918.; 6 frames.
  - Idem. Bd. 5. Streiks und sonstige Unruhen wahrend des Krieges., 1.1.1920-5.7.1920.; 48 frames.
  - Idem Band. 7., August-Spetember 1920.; 10 frames.
  - Idem. Anzeigen uber Arbeiterbewegung Bd. 1., 25.8.1917-14.12.1917.; 6 frames.
  - Idem Akten betr. Presse und Berichtungswesen. Bd. 6., 14.11.1916-6.10.1917; 9 frames.
  - Idem. Presse und Nachrichten. Vereins und Versammlungswesen Bd. 7., Oct. 1917-16.2.1918.; 6 frames.
  - Idem Band 12., 21.10.1918-1.10.1919.; 9 frames.
  - Idem. Zensurmassnahmen gegen inlandische Zeitungen und Zeit-Schriften. Bd. 1., 10.8.1914-31.10.1916.; 14 frames.
  - Reichsamt des Innern. I M. Akten betr. Presse und Nachrichtenwesen Zensurmassnahmen gegen inlandische Zeitungen und Zeitschriften. Bd. 2., 30.10.1916-30.11.1917.; 21 frames.
  - Reichsamt des Innern. IA. Akten betr. vorubergebende Einfuhrung einer Passpflicht. Bd. 12., 30.6.1918-31.8.1918.; 2 frames.
  - Reichsamt des Innern I M. Akten betr. Presse u. Nachrichtenwesen. Zensurmassnahmen... Bd. 3., 1.21.1917-4.11.1918.; 7 frames.
  - Idem. Bd. 1., 17.9.1914-18-4-1916.; 12 frames.
  - Idem. Zensur von Buchern, Flugblattern, sonstigen Druckschriften und Einzelartikeln. Ausfuhr von Druckschriften. Bd. 3., Jan. 1917-12.10.1917.; 12 frames.
  - Reichsamt des Innern. I M. VII. Akten betr. den Kriegszustand Streiks und sonstige Unruhen wahrend des Krieges. Bd. 2., vom 23.1.1918-30.3.1918.; 52 frames.
  - Idem. Die Stimmung im Lande. Bd. 2., Oct. 1917-November 1918.; 18 frames.
  - Idem. VII. Akten betr. Landesverrater. Bd. 1., March 1915-6.9.1918.; 88 frames.
  - Idem. I M Akten betr. Zusammenstellund der Monatsberichte der stellvertr. Generalkommandos. Bd. 1., vom 16.10.1916-April? 1918.; 26 frames.
  - Idem. Bd. 2., vom 4.4.1918-23.12.1918.; 27 frames.
  - Idem. Akten betr. Umtriebe in der Marine., 8.9.1917-18.10.18.; 139 frames.
  - Idem. betr. Die Arbeiterbewegung im Auslande. (Frankreich)., 20.3.1918-6.12.18.; 4 frames.
  - Idem. (Holland), 28.7.1917-29.6.20.; 6 frames.
  - Idem. Betr. Auslandspropaganda gegen Deutschland., 4.1918-6.1919.; 20 frames.
  - Reichsministerium des Innern. Akten betr. Sozialismus. Band 1., vom 1.3.1922-31.12.1926.; 2 frames.
  - Idem. P. Akten betr. Umsturzbestrebungen im Inland. Bd. 1., 12.5.1918-31.12.1926.; 7 frames.
  - Idem. P. Kriegsgefangenen und Interniertenlager in Deutschland Bd. 1., 24.4.1920-31.9.1920.; 2 frames.
  - Idem. P. Akten betr. Aufenthalt von Auslandern in Deutschland. Bd. 1., 27.8.1920-31.5.1921.; 3 frames.
  - Reichsministerium des Innern. P. Akten betr. Aufenthalt von Auslandern in Deutschland., vom 1.3.1922-30.11.1923.; 9 frames.
  - Idem. VII. Akten betr. Sowjetrussische Propaganda in Deutschland. Bd. 2., 1.2.1922-15.11.1923.; 12 frames.
  - Idem. Akten betr. Politische Lage in Hamburg., 7.6.1920-Okt. 1926.; 11 frames.
  - Idem. VII. Akten betr. Politische Lage in Niederschlesien. Bd. 1., 8.8.1920-Juli 1926.; 9 frames. to end of reel.
- DZA Potsdam. Auftragsnummer 66.01537/2 (Reel 5)
  - Reichsministerium des Innern. VII. Akten betr. Politische Lage Ostpreussen. Bd. 1., 10.8.1920- 31.12-1921.; 29 frames.
  - Idem. Bd. 2., 1.1.1922-31.12-1926.; 2 frames.
  - Reichsministerimm des Innern. P. Akten betr. Politische Lage in Polen. Bd. 1., 16.8.1920-29.4.1924.; 11 frames.
  - Idem. P. Akten betr. Politische Lage in provinz Pommern. Bd. 1., 8.7.1920-25.6.1923.; 2 frames.
  - Idem. Politische Lage Ruhrrevier und Westfalen. Bd. 1., 8.6.1920-31.3.21.; 18 frames.
  - Idem. P. Akten betr. Politische Lage in Russland. Bd. 1., 23.8.1920-1923.; 1 frame.
  - Idem. Politische Lage in Thuringen. Bd. 1., 21.6.1920-30.9.1922.; 2 frames.
  - Idem. Politische Lage in Schleswig-Holstein Bd. 1., 13.7.1920-Januari 1927.; 5 frames.
  - Idem. P. Exekutionen gegen Bundesstaaten. Bd. 1., 24.3.1920- 6.7.1920.; 56 frames.
  - Idem. Akten betr. Exekutionen gegen Bundesstaaten. Bd. 2., 26.6.20- 20.12.1921.; 22 frames.
  - Idem. P. Akten betr. Ausnahmezustand in r.w. industriegebiet. Bd. 2., 17.6.1920-31.12.1920.; 8 frames.
  - Idem. P. Akten betr. Die Erklarung des Ausnahmezustandes in einzelnen Landesgebieten. (Ausfuhrung des Artikels 48 der Reichsverfassung.) Bd. 3., Mai 1920-23.9.21.; 15 frames.
  - Idem. Akten betr. die Waffenabgabe., 19.5.1920-31.7.1920.; 11 frames.
  - Idem. I A. Acta betr..... sozialistischer... im Auslande. Vol. 4., 1.1.1908-24.9.1923.; 8 frames.
  - Idem. I A. Acta betr. Urganisation und Lage des deutschen Sozialsemokratie. Vol. 7., 9.1914-13.12.1915.; 19 frames.
  - Idem. I A. Acta betr. Organisation und Lage der deutschen Sozialdemokratie. Vol. 8., 14.12.1915-127.5.1920.; 73 frames.
  - Reichsministerium des Innern. Material betr. den Streik 24 frames to end of reel., 30.1-19.2.1918.
- DZA Potsdam Auftragsnummer 66/01537/3 (Reel 6)
  - Reichsministerium des Innern II B. Akten betr. Grenzuberwachung und Personen Kontrolle in den Grenzgebieten. Bd. 1., 27.10.1919-30.9.1920.; 13 frames.
  - Idem. Akten betr. die Fremdenpolizei Ostauslander. Bd. 1., 28.8.1917- 15.2.1920.; 4 frames.
  - Idem. Bd. 2., 16.2.1920-31.7.1920.; 3 frames.
  - Reichsamt des Innern. I A. Akten betr. die Wahlstatistiken. Bd. 12., 1.5.1920-31-3-1925.; 39 frames.
  - Idem. Bd. 11., 1.1.1913-30.4.1920.; 21 frames.
  - Idem. Akten betr. Nachrichten uber politische Vorgange in den einzelnen Bundesstaaten. Bd. 2., 1.1.1910-31.3.21.; 12 frames.
  - Idem. Band 3., 20.12-1919-15.10.1920.; 13 frames.
  - Idem. Band 4., 16.10.1920-30.9.1921.; 9 frames.
  - Idem. Band 5., 28.9.1921-30.4.1922.; 2 frames.
  - Idem. Acta betr. Nachrichten uber politische pp. Vorgange in den einzelnen Bundesstaaten Generalia No. 8. (Starts with 1919), vom 29.1.1869-31.3.1920.; 7 frames.
  - Idem. Akten betr. Nachrichten uber politische Vorgange. Bd. 1., 18.12.1918-31.1.1922.; 5 frames.
  - Idem. Acta betr. Nachrichten uber politische pp. Vorgange in den einzelnen Bundesstaaten. Vol. 2. (starts with 1919), 1.1.1894-31.3.1919.; 8 frames.
  - Idem. Akten betr. Nachrichten uber politische Vorgange pp. in ddn einzelnen Bundesstaaten. (Hessen), 1.4.1919-14.12.1925.; 13 frames.
  - Idem. Akten betreffend Nachrichten uber politische Vorgange. Allgemeines. Bd. 1., 5.12.1915-Marz 1923.; 5 frames.
  - Idem. Akten betr. Nachrichten uber politische Vorgange pp. in den einzelnen Bundesstaaten. Bd. 1., 1.11.1918-Nov. 1023.; 4 frames.
  - Idem. Bd. 7., 30.8.1918-31.3.1922.; 32 frames.
  - Idem. Bd. 1., 1.11.18-16-7.1922.; 7 frames.
  - Idem. Bd. 1. Sachsen Coburg-Gotha., 1.11.1918-16.7.1922; 7 frames
  - Idem. Bd. 1. Schwarzburg-Rudolstadt., 1.11.1118-20.3.1919.; 2 frames.
  - Idem. Thuringsche Staaten. Bd. 3., 1.1.1918-31.3.1924.; 6 frames.
  - Reichsamt des Innern. I A. Akten betr. Nachrichten uber politische
  - Vorgange in fremden Staaten. Russland., 26.12.1917-20.?. 1924.; 2 frames.
  - Auswartiges Amt. Nachrichten Abt. Akten betr. Informierung der inlandischen Presse (innere Politik Pressekonferenz,... pp. Bd. 2., 1.2.1920-5.5.1920.; 12 frames.
  - Idem. Bd. 3, 14.3.1920-30.6.1920.; 15 frames.
  - Auswartiges Amt. VIII Pa. Akten betr. die Erteilung von Sichtvermerken? an Besucher von Kongressen, Versammlungen etc., 1920-1921.; 7 frames.
    Scope and Contents note
    Travelpersmission for foreign radicals who wish to visit German socialist gatherings. Bd. 1.
  - Idem. Bd. 3., 1923.; 61 frames.
  - Idem. Akten betr. die internationale Arbeiterbewegung. Konferenzen. Bd. 27., 1.1916-30.9.1921.; 7 frames.
  - Idem. Abt. IIIb. Geheime Akten betr. die Ausweisung von Journalisten. Bd. 3. (Starts 1914), 14.12.1904-.; 8 frames.
  - Idem. betr. die Internationale Sozialistenkonferenz in Stockholm 1917. Bd. 1., April 1917-30.7.1917.; 80 frames.
  - Idem. Bd. 2., 1.7.1917.; 50 frames.
  - Idem. Abt. VIII S. Geheime Akten betr. sozialistische und anarchistische Umtriebe. Bd. 100., Sept. 1913.; 3 frames.
  - Idem. Abt. IIIb. Geheime Akten betr. die Uberwachung der anarchistischen Bewegung. Bd. 36., March 1915.; 2 frames.
  - Reichskmmissar fur Uberwachung der offentlichen Ordnung. Akten betr. Frankreich Politisches., 7.1920-3.1924.; 17 frames.
  - Idem. Akten betr. Holland., 1920-1925.; 6 frames.
  - Idem. Akten betreff Verdachtige Personen und solche die sich bemerkbarmacheen., 7.1920-3.1923.; 3 frames.
  - Idem. Akten betr. Verschiedene Berichte aus, 1920-1921.; 19 frames.
  - Idem. Akten betr. Wahlen Wahlergebnisse Baden., 1921-28.11.1929.; 4 frames.
  - Däumig-Stöcker (Resolution), 28.10.1920-11.6.1921.; 41 frames.
  - Reichskommissar fur Uberwachung der offentlichen Ordnung. Akten betr. Gareis., 20.5.1921-16.6.1921.; 8 frames.
  - Idem. Akten betr. Oelssner, Alfred., 2.12.1921-28.12.26.; 5 frames.
  - Idem. Akten betr. Schroder-Mahnke., 28.7.1920-28.10.20.; 8 frames.
  - Nachlass W. Heine., 45 frames.
  - Nachlass Hermann Muller. 24 frames to end of Auftragsnummer /3.
  - Nachlass Hermann Muller. Start of Auftragsnummer /4. (info about Stockholm 1917 Congress), 27 frames.
  - Stellvertreter d. Reichskanzlers. Akten betr. SD Partei. Bd. 1. 22 frames to end of reel., 15.2.18-8.11.18.
- DZA Potsdam. Auftragsnummer 67/02369 (Reel 7)
  - Reichskanzlei. Registratur 1900-1918. Akten betr. Ontersuchungen u. strafrechtliche Verfolgungen. Bd. 2. 2 frames. (copy of socialist document urging non-participation in WWI, urging of strikes to stop war. signed by Revolutionary International.), 2.7.13-3.8.1918.
  - Reichskanzlei. Akten betr. Krieg 1914. Allgemeines. Bd. 1., 29.7.1914-20.10.1914.; 1 frame.
  - Idem, Bd. 3., 13.2.1915-28.4.1915.; 1 frame.
  - Deutsches Zentral Archiv. Reichskanzlei. Krieg 1914-1914. Allgemeines. Bd. 9. DAZ # 2398/8., 1916.; 2 frames.
  - Reichskanzlei. Akten betr. Krieg 1914. Presse. Bd. 5., 1.7.15-14.10.15.; 1 frame.
  - Reichsamt des Innern. IA. Acta betr. Nachrichten uber politische Vorgange in den einzelnen Bundeslandern. Generalia No. 8. Braunschweig. Bd. 1., vom 29.1. 1869-31.3.1920.; 1 frame.
  - Auswartiges Amt. Abt. IIIb. Geheime Akten betr. die Ausweisung von Journalisten. Bd. 3., vom 14.12.1904--.; 2 frames.
  - Reichskommissar fur Uberwachung der offentlichen Ordnung. Akten betr. Auslander im Reich., vom 4.6.1920-31.12.22.; 22 frames.
  - Idem. Akten betr. KPD (Geschichte, Programmatisches, Spaltungen, Krisen)., 14.5.1920-31.10.1922.; 100 frames.
  - Idem. bis, vom 1.11.1922 Februar 1924.; 17 frames.
  - Idem. Berichte fur 1921., 1.1.--4.1921.; 21 frames.
  - Idem. Berichte fur 1921., 1.5.1921-Sept. 1921.; 59 frames.
  - Idem. Berichte fur 1921., 6.9.1921-17.12.21.; 7 frames.
  - Idem. Berichte, vom 7.1.1922 bis 16.12.1922.; 10 frames.
  - Idem. Berichte 2 frames to end of reel., vom 6.1.1923-17.12.23.
    Note. It appears that it was the researcher's intention to view this material as part of the previous complex of documents (Auftrag 66/01537/3 and 4). There is a notation on the original metal container of this reel to the effect that Auftrag 02369 was "what was missing," and it was originally spliced in with reel VI.
- DZA Potsdam. Auftragsnummer 66/01433/1 (Reel 8)
  - Reichstag. Akten betr. den Belagerungszustand. Bd. 1, 3.15-12.17.; 5 frames.
  - Idem. Akten uber den Belagerungszustand und andere Massnahmen nach Art. 48 der Verfassung. Bd. 2., Jan. 1918-Marz 1920.; 1 frame.
  - Idem. Acta betr. Ergebnisse der Volkszahlung. Vol. 1. (data on 1916, 1917, 1919.), April 1891-Nov. 1925.; 35 frames.
  - Idem. Akten uber Reichstagswahlkreise und Wahlbezirke., April 1920-Sept. 1935.; 3 frames.
  - Idem. Akten uber die Reichstagswahlen im allgemeinen und die erforderlichen Ersatzwahlen. Bd. 10., April 1920-Marz 1924.; 5 frames.
  - Idem. Akten uber die Bewegung der politischen Parteien bei den Wahlen zum Rtag. Bd. 6., Januar 1915- November 1932.; 9 frames.
  - Idem. Akten uber den Krieg mit Russland, Frankreich, England usw. Bd. 2., Nov. 1914-Nov. 1915.; 3 frames.
  - Idem. Bd. 3., November 1915-Spet. 1916.; 2 frames.
  - Idem. Geheime Akten uber die Kommissionsverhandlungen betr. den Krieg mit Russland, Frankreich, England usw. (auswartige Politik,..., belagerunszustand.) Bd. 1., Marz 1915-August 1915.; 8 frames.
  - Idem. Geheime Akten etc. Bd. 2., Dez. 1915-Jamuar 1916.; 4 frames.
  - Idem. Bd. 3., Marz 1916-Mai 1916.; 27 frames.
  - Idem. Bd. 6., 10.10.1916-9.11.16.; 8 frames.
  - Idem. Bd. 7., Januar 1917-5 marz 1917.; 9 frames.
  - Idem. Bd. 9., 24.4.1917-2.5.17.; 35 frames.
  - Idem. Bd. 11., 3.7.17-13.7.17.; 5 frames.
  - Idem. Bd. 12., 22.8.17-29.12.17.; 14 frames.
  - Idem. Bd. 13., 3.1.1918-26.1.1918.; 32 frames.
  - Idem. Bd. 14., 19.2.1918-21.3.18.; 6 frames.
  - Wahlkreis 14. 367., 8 frames.
  - Reichskanzlei. Registratur 1900-1918. Akten betr. Russland. Bd. 4., 15.2.1913-Nov. 1918 (2.11.18).; 10 frames.
  - Idem. Akten betr. Ausstande. Bd. 5., 2.1.1913-27.9.1918.; 169 frames.
  - Reichskanzlei. Registratur 1900-1918. Akten betr. Untersuchuggen u. strafrechtliche Verfolgungen. Bd. 2., 2.7.1913-3.8.1918.; 61 frames.
  - Idem. Akten betr. Sozialdemokraean. Bd. 9., 5.8.14-26.3.15.; 50 frames.
  - Idem. Bd. 10., 3.4.1915-30.10.1915.; 49 frames.
  - Idem. Akten betr. Drohbriefe, Attentate pp., 7.3.1914-21.10.18.; 5 frames.
  - Idem. Akten betr. Passwesen Bd. 1., 5.11.1907-August 1918.; 8 frames.
  - Idem. Akten betr. Aufenthaltsbeschrankungen u. Ausweisungen. Bd. 2., 6.5.1908-14.6.1916.; 6 frames.
  - Idem. Akten betr. Krieg 1914. Allgemein. Bd. 1., 29.6.14-30.10.14.; 55 frames.
  - Idem. Bd. 2., 2.11.1914-14.2.1915.; 31 frames.
  - Idem. Bd. 3., 13.2.1915-28.4.1915.; 19 frames.
  - Idem. Bd. 4., 1.5.1915-28.7.1915.; 14 frames.
  - Idem. Bd. 5., 5.8.1915-3.12.15.; 13 frames.
  - DZA. Reichskanzlei Krieg 1914-1918. Allgemeines. Bd. 6., 2.11.15-1.6.16.; 41 frames.
  - Idem. Bd. 7, 8, 9, 10, 11, 12, 13, 150 frames. through 7.11. 18.
  - Reichskanzlei. Akten betr. Reichsarchiv. Krieg 1914. Massnahmen zur Hebung von Notstanden. Bd. 7., 1.7.15-31.8.15.; 5 frames.
  - Idem. Bd. 8., 1.9.15-Dez. 1915.; 15 frames.
  - Idem. Bd. 9., 20.10.15-4.11.15.; 14 frames to end of reel.
- DZA Potsdam. Auftragsnummer 66/01433/2. (Reel 9)
  - Reichskanzlei. Akten betr. Reichsarchiv. Krieg 1914. Massnahmen zur Hebung von Notstande. Bd. 105., 28.3.16-16.5.16.; 18 frames.
  - Idem. Bd. 17., 18.5.1916-29.6.16.; 39 frames.
  - Idem. Bd. 18., 30.6.1916- 17.8.16.; 3 frames.
  - Idem. Bd. 19, 21, 25, 26, 27, 30, 31x. 118 frames through 28.9.1917.
  - Reichskanzlei. Akten betr. Beschusse des Kriegstrats. Bd. 4., 17.10.1918-16.11.1918. (26.7.1926).; 13 frames.
  - Idem. Akten betr. Besprechungen, Konferenzen. Bd. 1. 20., 11.1918-1.11.1919.; 17 frames.
  - Idem. Akten betr. Krieg 1914. Presse. Bd. 5., 1.7.15-14.10.18.; 25 frames.
  - Idem. Bd. 7., 1.1.1916-30.3.1916.; 14 frames.
  - Idem. Bd. 9., 1.7.1916-31.8.1916.; 3 frames.
  - Idem, Bd. 10, 11, 13, 14, 15. 92 frames through 4.11.1918, to end of reel.
- DZA Potsdam. Auftragsnummer 66/5/2558/1 (Reel 10)
  - Flugschriften. (e.g. KPD Rundschreiben 1921 to orgs.), 1921-1923.; 6 frames.
  - Akeen des Polizei Prasidiumx zu Berlin, betr. den Krieg 1914. Bd. 2x. (e.g. police reports about demonstrations in 1914 against war of 12.7.1914.), 5 frames.
  - Idem., 2 frames.
  - Idem. Akten betr. den Krieg bedingten Anordnungen., 1918.; 5 frames.
  - Idem. Haltung der Sozialdemokratie zum Militar und Krieg. 16 frames. Vol. 16., 1916-.
  - Idem. Vol. 18., (Jan. 1917); 5 frames.
  - Idem... Demonstrationen. No. 11., (1916) (1917); 29 frames.
  - Idem. Akten betr. Konigreich Bayern. Vol. 2., 1916-1918.; 36 frames.
  - Idem. Akten betr. Demonstrationen am 16. u., 17. 4. 1917.; 35 frames.
  - Idem.... den Ausstand... No. 3., 1918; 65 frames.
  - Idem. den Ausstand von... I bis... (starts 6.2. 18) 3 frames. Vol. 3., 1918.
  - Idem. Akten betr. Geruchte uber Ausstande pp. Bd. 6. (starts 13.7.1918) (ends 2.11.18), 30 frames.
  - Idem Akten betr. Frankreich. Vol. 3., (1915-.); 1 frame.
  - Idem. Akten betr. Sozialdemokratische Frauenbewegung u.... presse in Deutschland. No. 3., (1915-1918).; 120 frames.
  - Idem. Akten betr. sd Frauen-Lese-Abende und Unterrichts-Kurse in Gross Berlin Vo. 2., 1916-1918.; 19 frames.
  - Idem. Akten betr. die Bestrebungen der Pazifisten aller Lander wider den Krieg! Die Friedensbestrebungen der SD Partei finden in i. d. Akten A. ll. Beiheft A., 1915-1918.; 26 frames.
  - Idem. Akten betr. die freien Hansestadte Bremen, Hamburg u. Lubeck., 1911-1918.; 5 frames.
  - Idem. Akten betr. die Provind Hessen-Nassau., 1911-1918.; 27 frames.
  - Idem. Akten betr. Holland. vol. 2:, 1916-1918.; 45 frames.
  - Idem. Akten betr. Provinz Hannover., 1911-1917.; 34 frames.
  - Idem. Akten betr. die internationale sd. Bewegung und Kongresse. excl. Frauen, u. Jugend. Vol. 4., 1915-1917.; 43 frames.
  - Akten der Abt. VII. = 4 des Kgl. Polizei Prasidiums zu Berlin, betr. die internationale sd. Bewegung und Kongresse. excl. Frauen und Jugend. Vol.5, 1915-1918.; 82 frames.